【裁判字號】    97,抗,303
【裁判日期】    970430
【裁判案由】    聲請減刑及定應執行刑
【裁判全文】
臺灣高等法院刑事裁定                   97年度抗字第303號
抗  告  人  甲○○
                    現於台灣新竹監獄
上列抗告人因聲請減刑及定應執行刑案件，不服臺灣桃園地方法
院中華民國裁定（96年度聲減字第9999號），提起抗告，本院裁
定如下：
    主  文
抗告駁回。
    理  由
一、原裁定意旨略以：受刑人甲○○於附表所列日期犯如附表所
    示之罪，經原審判處如附表所列之刑確定在案，茲檢察官以
    受刑人附表編號2之犯罪時間，在中華民國96年4月24日以前
    ，合於減刑條件，聲請予以減刑，並聲請與附表編號1所示
    不應減刑之犯罪所處之刑，合併定其應執行之刑，經核尚無
    不合，應予准許。爰裁定：甲○○所犯如附表編號2所示之
    罪，減為有期徒刑1年7月又15日，與附表編號1所列不應減
    刑之犯罪所處之刑，應執行有期徒刑12年。
二、本件抗告意旨略以：抗告人所犯如附表編號1至2所示之罪，
    前經本院84年度上訴字第113號判決，定應執行有期徒刑12
    年10月在案，惟本次減刑後所定執行刑，僅就附表編號2之
    罪減刑後所處之刑與附表編號1所示不應減刑之罪合併定應
    執行刑為12年，未將原有利於抗告人之縮刑部分加以計算，
    合併相差345天數，懇請撤銷原裁定，另為適當裁定，以保
    障受刑人權利云云。
三、經查：
  (一)按裁判確定前犯數罪者，併合處罰之，數罪併罰有2裁判以
    上者，應依刑法第51條之規定定其應執行之刑，刑法第50條
    、第53條分別定有明文；次按數罪併罰已定執行刑案件，如
    數罪均應減刑者，於減刑後另定執行刑時，宜定為原定執行
    刑之二分之一；數罪有應減刑、有不應減刑者，於減刑後另
    定執行刑時，宜在原定執行刑之刑期以下酌定其執行刑，法
    院辦理96年減刑案件應行注意事項第15點亦有明定；又對於
    定應執行刑之案件，法院所為刑之酌定，本屬自由裁量事項
    ，倘未逾法定裁量範圍，即難謂其職權之行使有違誤。依修
    正前刑法第51條第5款前段規定，宣告多數有期徒刑者，於
    刑中之最長期以上、各刑合併之刑期以下，定其刑期。另依
    刑法第10條第1項規定：稱以上、以下者，俱連本數或本刑
    計算。
  (二)本件抗告人所犯附表編號1、2之罪，其中編號2經減其宣告
    刑後所處之刑與編號1不應減刑部分，加總合計為有期徒刑
    13年7月又15日，原審定執行刑為12年，經核符合上揭刑法
    第51條第5款規定。自形式上觀察，並無顯然濫用職權之情
    形。抗告意旨任憑主觀意見，指摘係違法、失當，要無足取
    ，應予駁回。
三、據上論結，應依刑事訴訟法第412條，裁定如主文。
中    華    民    國    97    年    4     月    30    日
                  刑事第八庭審判長法  官  鄭文肅
                                  法  官  張明松
                                  法  官  蔡光治
以上正本證明與原本無異。
不得再抗告。
                                  書記官  陳韋杉
中    華    民    國    97    年    5     月    1     日


司法院資訊處製作；財團法人民間司法改革基金會備份。
